*Netlist do segundo circuito, t<0, parte direita

*Fonte de tensão 4 (V)
v1 1 0 dc 4

*Resistor de 3 (ohms)
r1 1 2 3

*Capacitor de 14 (mF)
c1 2 0 0.014


*Definicao de análise de corrente contínua
.dc v1 4 4 1

*Output do valor da tensão que passa em C1
.print dc V(2,0)


