*Balun com Transformador

*Fonte de Tensão
Vin 1 0 AC 12 SIN(0 12 1024 0 0 90)

*Impedancia de entrada
r1 1 2 500

*Indutores respeitando a proporcao 1:2
l1 2 0 10
l2 3 4 20

*Impedancias de saida. zout1 e zout2
r2 3 0 500
r3 0 4 500

*impedancia mutua entre os indutores
k1 l1 l2 1

.ac LIN 1 1024 1024
.print AC V(3) V(4)


.end
